臺灣新北地方法院刑事裁定
111年度聲字第3356號
聲  請  人  臺灣新北地方檢察署檢察官
受  刑  人  許承榮




上列聲請人因受刑人數罪併罰有二裁判以上，聲請定其應執行之
刑（聲請案號：臺灣新北地方檢察署111年度執聲字第2443號）
，本院裁定如下：
    主  文
甲○○犯如附表所示各罪，所處如附表所示之刑，應執行有期徒刑
拾月，如易科罰金，以新臺幣壹仟元折算壹日。
    理  由
一、聲請意旨略以：受刑人甲○○因犯竊盜案件，先後經判決確定
    如附表，應依刑法第53條及第51條第5款規定，定其應執行
    之刑，爰依刑事訴訟法第477條第1項聲請裁定等語。
二、按裁判確定前犯數罪者，併合處罰之；數罪併罰，分別宣告
    其罪之刑，其宣告多數有期徒刑者，於各刑中之最長期以上
    ，各刑合併之刑期以下，定其刑期，但不得逾30年，刑法第
    50條第1項前段、第51條第5款定有明文。考其立法意旨，除
    在於緩和多數刑罰合併執行所造成之苛酷外，更避免責任非
    難之重複，蓋刑罰之科處，不僅在於懲罰犯罪行為，更重在
    矯治犯罪行為人、提升其規範意識，及回復社會對於法律規
    範之信賴，是應併合處罰之複數刑罰倘一律合併執行，將造
    成責任非難之效果重複滿足、邊際效應遞減之不當效果，甚
    至有違責任主義，故採行加重單一刑主義，以期責罰相當。
    是法院就應併合處罰之數個刑罰宣告定其應執行刑時，不僅
    應遵守上開所定「以宣告各刑中之最長期為下限，各刑合併
    之刑期為上限，但最長不得逾30年」之外部界限，更應受不
    得明顯違反公平正義、法律秩序理念及目的之規範。具體而
    言，於併合處罰，其執行刑之酌定，應視行為人所犯數罪之
    犯罪類型而定，即倘行為人所犯數罪屬相同之犯罪類型者（
    如複數竊盜、施用或販賣毒品等），於併合處罰時，其責任
    非難重複之程度較高，自應酌定較低之應執行刑；然行為人
    所犯數罪雖屬相同之犯罪類型，但所侵犯者為具有不可替代
    性、不可回復性之個人法益（如殺人、妨害性自主），於併
    合處罰時，其責任非難重複之程度則較低，而可酌定較高之
    應執行刑；另行為人所犯數罪非惟犯罪類型，且其行為態樣
    、手段、動機均相似者，於併合處罰時其責任非難重複之程
    度更高，更應酌定較低之應執行刑；反之，行為人所犯數罪
    各屬不同之犯罪類型者，於併合處罰時其責任非難重複之程
    度最低，當可酌定較高之應執行刑。至個別犯罪之犯罪情節
    或對於社會之影響、行為人之品性、智識、生活狀況或前科
    情形等，除前述用以判斷各個犯罪之犯罪類型、法益侵害種
    類、犯罪行為態樣、手段、動機是否相同、相似，以避免責
    任非難過度重複者外，乃個別犯罪量處刑罰時即已斟酌在內
    ，要非定應執行刑時所應再行斟酌者。
三、經查，受刑人犯如附表所示4罪，經判處如附表所示之刑，
    且該4罪均於附表編號1裁判確定前所犯，有臺灣高等法院被
    告前案紀錄表及該等判決書各1份附卷可憑，是檢察官聲請
    就該4罪所處之刑定其應執行之刑，於法即無不合，應予准
    許。
四、附表所示4罪均係犯竊盜罪，其犯罪之動機、目的、類型、
    行為態樣及手段相仿，所侵害者復均非具有不可替代性、不
    可回復性之個人法益，責任非難重複之程度較高，應可酌定
    較低之應執行刑；另審酌附表編號2至4所3罪，業經本院111
    年度簡字第2723號判決時審酌上情，定應執行刑為有期徒刑
    8月，如易科罰金，以新臺幣1,000元折算1日，爰再就上開4
    罪為整體之非難評價後，定其應執行之刑如主文所示，並諭
    知易科罰金之折算標準。
五、依刑事訴訟法第477條第1項，刑法第53條、第51條第5款、
    第41條第1項前段、第8項，裁定如主文。
中　　華　　民　　國　　111 　年　　12　　月　　1 　　日
                  刑事第十一庭  法　官  郭峻豪
上列正本證明與原本無異。
如不服本裁定，應於裁定送達後五日內敘明抗告理由，向本院提
出抗告狀。
                                書記官  方志淵
中　　華　　民　　國　　111 　年　　12　　月　　5 　　日
【附表】
 編          號           1          2          3  罪          名  竊盜罪 竊盜罪 竊盜罪  宣    告    刑  有期徒刑3月，如易科罰金，以新臺幣1,000元折算1日 有期徒刑3月，如易科罰金，以新臺幣1,000元折算1日 有期徒刑3月，如易科罰金，以新臺幣1,000元折算1日  犯  罪  日  期  110年11月19日 110年10月25日 110年11月12日  偵查(自訴)機關  年  度  案  號  新北地檢111年度偵字第13179號 新北地檢111年度偵字第9135號、第12899號、第12900號 新北地檢111年度偵字第9135號、第12899號、第12900號 最  後  事實審 法    院 臺灣新北地方法院 臺灣新北地方法院 臺灣新北地方法院  案    號 111年度簡字第1795號 111年度簡字第2723號 111年度簡字第2723號  判決日期 111年5月19日 111年9月7日 111年9月7日 確  定  判  決 法    院 臺灣新北地方法院 臺灣新北地方法院 臺灣新北地方法院  案    號 111年度簡字第1795號 111年度簡字第2723號 111年度簡字第2723號  判    決 確定日期 111年7月5日 111年10月18日 111年10月18日  得  否  易  科  罰 金 之 案 件  是 是 是 

 編          號           4          5          6  罪          名  竊盜罪      (本欄空白)      (本欄空白)  宣    告    刑  有期徒刑3月，如易科罰金，以新臺幣1,000元折算1日      (本欄空白)      (本欄空白)  犯  罪  日  期  110年11月14日      (本欄空白)      (本欄空白)  偵查(自訴)機關  年  度  案  號  新北地檢111年度偵字第9135號、第12899號、第12900號      (本欄空白)      (本欄空白) 最  後  事實審 法    院 臺灣新北地方法院      (本欄空白)      (本欄空白)  案    號 111年度簡字第2723號      (本欄空白)      (本欄空白)  判決日期 111年9月7日      (本欄空白)      (本欄空白) 確  定  判  決 法    院 臺灣新北地方法院      (本欄空白)      (本欄空白)  案    號 111年度簡字第2723號      (本欄空白)      (本欄空白)  判    決 確定日期 111年10月18日      (本欄空白)      (本欄空白)  得  否  易  科  罰 金 之 案 件  是 (本欄空白) (本欄空白)